最　高　行　政　法　院　判　決　　　　　　　　　九十三年度判字第一○○三號
　　上　訴　人　丙○○
　　　　　　　　　　　　　　　.
　　被 上訴 人　財政部臺北市國稅局
　　代　表　人　甲○○
　　　　　　　　　　　　　　　.
右當事人間因綜合所得稅事件，上訴人對於中華民國九十二年三月二十六日臺北高等
行政法院九十一年度訴字第七六七號判決，提起上訴，本院判決如左：
　　主  文
上訴駁回。
上訴審訴訟費用由上訴人負擔。
　　理  由
壹、本件上訴人主張：按所得稅法第七十三條之規定，非中華民國居住之個人，及在
    中華民國境內無營業場所及營業代理人之營利事業，在中華民國境內有第八十八
    條規定之各項所得者，不適用第七十一條關於結算申報之規定，其應納所得稅應
    由扣繳義務人於給付時，依規定之扣繳率扣繳之。查本件系爭所得為取自南亞公
    司及臺灣水泥股份有限公司之營利所得（上市公司之股利所得），應符合所得稅
    法第八十八條之規定，而非被上訴人所認屬「如有非屬第八十八條規定扣繳範圍
    之所得」之情形。又本案扣繳義務人與納稅義務人並不相同，應類推適用司法院
    釋字第三六七號解釋之營業人、收貨人、持有人與拍定人、買受人並不相同。綜
    上原判決適用法規顯欠適當，且原審不採所得稅法之本法，另以部分不利於上訴
    人之函釋判決，與行政訴訟法第二百四十三條之規定亦屬有違，爰請判決廢棄原
    判決。
貳、被上訴人則以：按對於高等行政法院判決之上訴，非以其違背法令為理由，不得
    為之。行政訴訟法第二百四十二條定有明文。依同法第二百四十三條第一項規定
    ，判決不適用法規或適用不當者，為違背法令。而判決有同法條第二項所列各款
    情形之一者，為當然違背法令。是當事人提起上訴，以原判決有違背法令為理由
    時，始得提起上訴。本件上訴人主張各節，原判決對於待證之事實，已綜合相關
    事證及全辯論意旨加以審判，並無判決不適用法規或判決不備理由之情形，上訴
    人仍執前詞反覆訴求，僅為上訴人法律見解之歧異，要難符合上訴之理由等語，
    資為抗辯。
參、原判決以：按當事人主張事實，須負舉證責任，倘其所提出之證據，不足為主張
    事實之證明，自不能認其主張之事實為真實。行政法院（現改制為最高行政法院
    ）三十九年判字第二號著有判例。本件上訴人係非中華民國境內居住之個人，其
    取得臺灣水泥股份有限公司（以下簡稱臺灣水泥公司）配發之緩課股票計新臺幣
    （下同）一、四○四、○九○元，於八十七年度放棄緩課，惟上訴人未將該筆所
    得列入申報等情，有臺灣水泥公司填報之各類所得扣繳暨免扣繳憑單影本附卷可
    稽，並為上訴人所不爭，自堪信為真正。查上訴人既屬非中華民國境內居住之個
    人，其取得臺灣水泥公司配發之緩課股票，並於八十七年度放棄緩課，因非屬所
    得稅法第八十八條規定所稱應由扣繳義務人於給付時，依規定之扣繳率或扣繳辦
    法扣取之稅款，自應依所得稅法第七十三條第一項規定將該筆所得列入申報。是
    被上訴人認上訴人有系爭營利所得，尚非無據。至上訴人所稱系爭臺灣水泥公司
    股票之原始股本經核准採百分之二十之稅率核課一節，上訴人並未提出確切證據
    以實其說，揆之前開判例，自難謂其已盡舉證責任，所言殊難採信。從而，被上
    訴人以上訴人未按系爭配發之緩課股票面額依百分之三十五稅率申報納稅，乃予
    以核定營利所得後併課核定綜合所得總額，於法並無不合，判決駁回上訴人在原
    審之訴。
肆、本院查：（一）、按「非中華民國境內居住之個人，．．．如有非屬第八十八條
    規定扣繳範圍之所得，並於該年度所得稅申報期限開始前離境者，離境前應向該
    管稽徵機關辦理申報，依規定稅率納稅；其於該年度所得稅申報期限內尚未離境
    者，應於申報期限內依有關規定申報納稅。」、「納稅義務人如為非中華民國境
    內居住之個人，．．．，按左列規定扣繳。一、公司分配之股利，合作社所分配
    之盈餘，合夥組織營利事業合夥人每年應分配之盈餘，獨資組織營利事業資本主
    每年所得之盈餘，按給付額，應分配額或所得數扣取百分之三十五。．．．」、
    「．．．二、公司股東取得符合促進產業升級條例第十六條、第十七條或原獎勵
    投資條例第十三條規定之新發行記名股票，如於取得後始不欲享受免予計入當年
    度所得額課稅之獎勵（放棄緩課）或於取得後將是項股票送存臺灣證券集中保管
    股份有限公司集中保管時，應由股東併入放棄緩課年度或送存集中保管年度所得
    課徵所得稅。前項股票於計算所得稅時，屬分配八十六年度或以前年度之盈餘或
    股利者，以股票面額為所得額。屬分配八十七年度或以後年度之盈餘或股利者，
    以股票面額加計所含可扣抵稅額之合計數為所得額；但是項股票屬員工紅利轉增
    資者，以股票面額為所得額。三、證券商或發行公司於辦理符合促進產業升級條
    例第十六條、第十七條或原獎勵投資條例第十三條規定新發行記名股票放棄緩課
    之案件，或將前項股票送存臺灣證券集中保管股份有限公司集中保管時，零股（
    票面一股至九九九股之股票）部分，應由證券商填報放棄緩課年度之緩課股票轉
    讓所得申報憑單；至整股（千股單位之股票）部分，應由發行公司填報放棄緩課
    年度之免扣繳憑單或股利憑單。上開所得資料證券商或發行公司應於投資人辦理
    放棄緩課之次月十日前，向該管稽徵機關辦理申報。．．．」，分別為行為時所
    得稅法第七十三條第一項、各類所得扣繳率標準第三條所明定及財政部八十七年
    九月三日台財稅第八七一九六○八二八號函所明釋。本件上訴人八十七年度綜合
    所得稅延期結算申報，經被上訴人核定綜合所得總額為一、四○四、○九○元，
    核定應補稅額四九一、四三一元及加計利息一、八一七元。上訴人對被上訴人核
    定其取自臺灣水泥公司之營利所得一、四○四、○九○元不服，申經復查結果，
    未獲准變更，乃循序提起本件行政訴訟。原判決關於系爭所得應辦理結算申報，
    以及上訴人在原審之主張如何不足採等事項均已詳為論斷，認被上訴人以上訴人
    未按系爭配發之緩課股票面額依百分之三十五稅率申報納稅，乃予以核定營利所
    得後併課核定綜合所得總額，於法並無不合，判決駁回上訴人在原審之訴，其所
    適用之法規與該案應適用之現行法規並無違背，與解釋判例，亦無牴觸，並無所
    謂原判決有違背法令之情形；又證據之取捨與當事人所希冀者不同，致其事實之
    認定亦異於該當事人之主張者，不得謂為原判決有違背法令之情形。（二）、上
    訴人對於業經原判決詳予論述不採之事由再予爭執，核屬法律上見解之歧異，要
    難謂為原判決有違背法令之情形。本件上訴論旨，仍執前詞，指摘原判決違誤，
    求予廢棄，難認有理由，應予駁回。
據上論結，本件上訴為無理由，爰依行政訴訟法第二百五十五條第一項、第九十八條
第三項前段，判決如主文。
中　　華　　民　　國　　九十三　　　年　　　　八　　　月　　　五　　　　日
                    最 高 行 政 法 院  第 二 庭
                                審 判 長 法  官　　　葉　振　權
                                         法  官      林　清　祥
                                         法  官　　　鍾　耀　光
                                         法  官　　　劉  鑫  楨
                                         法  官　　　吳  明  鴻
右  正  本  證  明  與  原  本  無  異
　　　　　　　　　　　　　　　　　　　　 法院書記官　陳　盛　信
中　　華　　民　　國　　九十三　　　年　　　八　　　　月　　　五　　　　日
